最  高  行  政  法  院  裁  定
111年度抗字第28號
抗  告  人  毓嘉國際企業有限公司


代  表  人  林文魁              
上列抗告人因與相對人金融監督管理委員會間銀行法事件，對於
中華民國110年11月24日臺北高等行政法院109年度訴字第1267號
裁定，提起抗告，本院裁定如下︰
　　主  文
抗告駁回。
抗告訴訟費用由抗告人負擔。
　　理  由
一、按抗告法院認抗告為不合法或無理由者，應為駁回抗告之裁
    定。
二、緣抗告人因銀行法事件對相對人提起行政訴訟，經臺北高等
    行政法院（下稱原審）民國109年12月28日109年度訴字第12
    67號裁定移送民事法院審理（下稱移送裁定）。抗告人對該
    移送裁定聲請補充判決，經原審於110年11月24日以109年度
    訴字第1267號裁定駁回（下稱原裁定）。抗告人不服，乃提
    起本件抗告。
三、原裁定以：
　㈠查抗告人起訴之聲明、理由及據以主張的請求權依據即行政
    院金融重建基金設置及管理條例第15條至第17條規定，依抗
    告人於原審準備程序中所述之事實及請求，核係對相對人提
    起請求損害賠償之訴，而未合併提起任何類型之行政訴訟，
    故不論係以侵權行為法律關係為請求依據之私法爭議事件，
    或以國家賠償法為請求依據之公法爭議事件，均應依民事訴
    訟程序請求救濟，行政法院無受理訴訟的權限，故原審於10
    9年12月28日依行政訴訟法第12條之2第2項前段規定，裁定
    移送於有受理訴訟及管轄權限之臺灣新北地方法院審理。
　㈡抗告人不服移送裁定，提起抗告後，經本院以110年度抗字第
    31號裁定駁回其抗告在案，抗告人仍表不服，遂就移送裁定
    提起補充判決之聲請。經核抗告人之訴其訴訟標的法律關係
    既已全部經移送裁定移送民事管轄法院審理並告確定，即無
    所謂訴訟標的之一部或訴訟費用之裁判有脫漏的情形，抗告
    人所提聲請補充判決的理由，無非係對移送裁定所載理由不
    服而有所爭執，與訴訟標的之一部或訴訟費用的裁判脫漏與
    否無關，故不符合補充判決的要件，應予駁回。
四、抗告意旨略謂：
　㈠原審就抗告人對於相對人國庫基金存款債權的單一之訴及相
    對人國庫基金對保險權利，應有合一確定法律關係，移送裁
    定有脫漏，應予補充判決。
　㈡第一審法院指銀行法第12條第3款、第4款規定國家與國家間
    或國家與私人間公權關係，另銀行法第32條、第33條規定私
    人相互間，或國家與私人間私權關係，有司法院釋字89號、
    第115號、第137號、第156號、第371號、第423號、第576號
    、第675號及第774號解釋就民事訴訟法第508條第1項、公證
    法第13條第1項第1款、銀行法第12條第3款、第4款所為可聲
    請司法院大法官解釋。
　㈢第一審法院指銀行法第12條第3款、第4款、第12條之1第3項
    為公法犯罪人及公法債務人，均為銀行法第32條、第33條就
    民法第273條的私法債權人，其上級法院不得就該脫漏部分
    自為裁判，僅能發回原法院更審或移送行政法院專屬管轄。
　㈣本件係物的執行名義，而非人的執行名義，僅得由相對人的
    國庫基金理賠，依本院111年3月21日院鴻審字第1110000815
    號函，就行政訴訟法第12條第1項對於銀行法第12條第3款、
    第4款行政處分所為存款債權或保險權利之脫漏，應發回原
    法院補充判決。
五、本院查：
　㈠按「訴訟標的之一部或訴訟費用，裁判有脫漏者，法院應依
    聲請或依職權以判決補充之。」民事訴訟法第233條第1項定
    有明文，且依行政訴訟法第218條規定，上開規定於行政法
    院之裁判準用之。是聲請補充判決，須訴訟標的或訴訟費用
    之裁判有脫漏時，始有補充判決之問題。如原裁判訴訟標的
    及訴訟費用並無漏未裁判情形，聲請人僅對原裁判理由不服
    ，則顯與聲請補充裁判之要件不合，其聲請應以裁定駁回。
　㈡經核本件原審乃以行政法院對於抗告人之訴無審判權為由，
    而全部移送於民事法院，乃對全部訴訟標的作成之程序裁定
    ，並未對其起訴之訴訟標的或訴訟費用作成實體裁判，自不
    生脫漏之問題，原審以抗告人聲請補充判決與要件未符，而
    予以駁回，自屬合法。抗告人抗告意旨無非重申該事件之實
    體法律關係，並暢言其個人所持法律意見，難認原裁定有何
    違誤，核其抗告為無理由，應予駁回。
六、據上論結，本件抗告為無理由。依行政訴訟法第104條、民
    事訴訟法第95條、第78條，裁定如主文。
中　　華　　民　　國　　111　 年　   5　  月　   5    日
                    最高行政法院第二庭
                        審判長法官　帥  嘉  寶  
                              法官　林  玫  君 
                              法官　李  玉  卿
　　　　　　　　　　　　　　　法官  洪  慕  芳
　                            法官　鄭  小  康
　　　　　　　　　　　　　　　 
以  上  正  本  證  明  與  原  本  無  異
中　　華　　民　　國　　111　 年　   5　  月　   5    日
                              書記官　徐  子  嵐